【裁判字號】    97,消債更,1678
【裁判日期】    980316
【裁判案由】    聲請更生程序
【裁判全文】
臺灣高雄地方法院民事裁定          97年度消債更字第1678號
聲  請  人  甲○○
上列當事人因消費者債務清理條例事件聲請更生，本院裁定如下
：
    主  文
債務人甲○○自中華民國九十八年三月十六日下午四時起開始更
生程序。
命司法事務官進行本件更生程序。
    理  由
一、按債務人對於金融機構因消費借貸、自用住宅借款、信用卡
    或現金卡契約而負債務，在聲請更生或清算前，應提出債權
    人清冊，以書面向最大債權金融機構請求協商債務清償方案
    並表明共同協商之意旨。又法院開始更生程式之裁定，應載
    明其年、月、日、時，並即時發生效力。次按法院裁定開始
    更生或清算程式後，得命司法事務官進行更生或清算程式，
    必要時得選任律師、會計師或其他適當之自然人或法人一人
    為監督人或管理人。消費者債務清理條例第151 條第1 項、
    第45條第1 項、第16條第1 項分別定有明文。
二、本件債務人主張：伊每月收入約為新臺幣（下同）25,000元
    ，扣除每月必要之水電費、交通費、房屋貸款及日常生活用
    雜項支出等必要生活費支出，及扶養配偶及母親之扶養費，
    合計約為31,000元；核聲請人之債務總額為6,065,322 元，
    端靠聲請人之收入，顯難支付如此龐大之還款金額；經聲請
    人依法向最大債權銀行高雄市第三信用合作社（下稱高雄三
    信）提出協商之申請，因聲請人無法負擔任何還款條件，高
    雄三信僅得於民國（下同）97年10月28日以前置協商不成立
    通知書告知聲請人協商不成立，故聲請人以此為據向本院提
    出更生程序聲請。又伊無擔保或無優先權之債務總額尚未逾
    1,200 萬元，復未經法院裁定開始清算程序或宣告破產，爰
    向本院聲請更生等語。
三、經查：
  (一)按債務人對於金融機構因消費借貸、自用住宅借款、信用卡
    或現金卡契約而負債務，在聲請更生或清算前，應提出債權
    人清冊，以書面向最大債權金融機構請求協商債務清償方案
    並表明共同協商之意旨，有消費者債務清理條例第151 條第
    1 項、第153 條明文。查本案中，聲請人於聲請更生程序前
    ，曾向高雄市第三信用合作社聲請前置協商，，惟聲請人無
    法負任何還款條件而協商未果，有高雄市第三信用合作社97
    年10月28日之前置協商不成立通知書在卷供參。故此，聲請
    人僅得向本院提出更生之聲請，合先敘明。
  (二)債務人所主張之上開事實，業據提出債權人清冊、財產及收
    入狀況說明書、財團法人金融聯合徵信中心債務清理條例前
    置協商專用債權人清冊、戶籍謄本、家族系統表、聲請人及
    其配偶與受扶養人之95年、96年所得清單及財政部高雄市國
    稅局財產歸屬資料清單、前置協商聲請資料、勞健保投保證
    明、土地及建物登記謄本等文書為證。此外，本件又查無債
    務人有消費者債務清理條例第6 條第3 項、第8 條或第46條
    各款所定駁回更生聲請之事由存在，則債務人聲請更生，應
    屬有據；並依上開規定命司法事務官進行本件更生程式，爰
    裁定如主文。
中    華    民    國    98    年    3     月    16    日
                    民事鳳山分庭法  官  何悅芳
以上正本係照原本作成。
本件不得抗告。
本裁定已於98年3月16日下午4時公告。
中    華    民    國    98    年    3     月    16    日
                                書記官  洪嘉慧


司法院資訊處製作；財團法人民間司法改革基金會備份。
